【裁判字號】    88,簡上,52
【裁判日期】    890118
【裁判案由】    毀損
【裁判全文】
臺灣花蓮地方法院刑事判決                          八十八年度簡上字第五二號
    上訴人即被告  乙○○
右上訴人即被告因毀損案件，不服臺灣花蓮地方法院花蓮簡易庭八十八年度花簡字第
三七六號中華民國八十八年十月八日第一審判決（聲請簡易判決處刑偵查案號：臺灣
花蓮地方法院檢察署八十八年度偵字第三０六五號）提起上訴，本院判決如左：
    主  文
原判決撤銷。
乙○○損壞他人之玻璃，足以生損害於他人，處罰金肆仟元，如易服勞役以參佰元折
算壹日。
    事  實
一、乙○○於民國八十八年八月六日二十時四十分許，前往花蓮市○○路二一０號五
    樓其前夫甲○○經營之銀座西餐廳，欲找甲○○談論小孩之扶養問題。因遭甲○
    ○拒絕，雙方發生口角，乙○○在氣憤之餘，基於毀壞財物故意，持該餐廳內甲
    ○○所有之菜刀一把，敲破該餐廳內屏風玻璃三塊、圓桌茶几玻璃一塊，足以生
    損害於甲○○。
二、案經甲○○訴請花蓮縣警察局花蓮分局移由臺灣花蓮地方法院檢察署檢察官偵查
    起訴。
    理  由
一、右揭事實，業據被告乙○○坦承不諱，並經被害人甲○○指訴綦詳，復有照片三
    幀附卷可稽。本件事證明確，被告之犯行，應堪認定。
二、核被告乙○○所為，係犯刑法第三百五十四條之罪。原審對被告之毀損犯行論罪
    科刑，固非無見，惟查：（一）刑法第三百五十四條之罪，其犯罪行為有毀棄、
    損壞、致令不堪用，三種情形各不相同。原判決認被告持菜刀，將被害人所有之
    屏風玻璃三塊、圓桌茶几玻璃一塊敲破等情，應屬第二種之損壞行為，原判決竟
    將第一、二種行為併列，即有可議。（二）上訴人即被告為與被害人談論小孩扶
    養問題遭被害人拒絕，氣憤之餘，一時失慮而為本件犯行，其犯罪時所受刺激應
    併予審酌，原審予以量處拘役二十日，量刑亦稍嫌過重，上訴人即被告上訴意旨
    指摘原判決不當，為有理由，應由本院撤銷改判。爰審酌上訴人即被告犯罪時所
    受刺激、犯罪動機、手段、智識程度、被害人所受損害尚非嚴重及被告犯罪後之
    態度等情，量處如主文第二項所示之刑，並諭知易服勞役之折算標準。至扣案菜
    刀一把，為被害人甲○○所有，此據甲○○供承在卷，依法不予宣告沒收，併此
    敘明。
據上論斷，應依刑事訴訟法第四百五十五條之一第三項、第三百六十九條第一項，第
三百六十四條、第二百九十九條第一項前段，刑法第三百五十四條、第四十二條第二
項，罰金罰鍰提高標準條例第一條前段、第二條，判決如主文。
本案經檢察官唐先恆到庭執行職務
中      華      民      國      八十九    年      一    月      十八    日
                                臺灣花蓮地方法院刑事庭
                                    審判長法官  邱同印
                                          法官  張健河
                                          法官  蘇嫊娟
右正本證明與原本無異。
本件不得上訴
                                          法院書記官
中      華      民      國      八十九    年       一   月      二十七  日
附錄本判決論罪之法律條文：
刑法第三百五十四條：
毀棄、損壞前二條以外之他人之物或致令不堪用，足以生損害於公眾或他人者，處二
年以下有期徒刑、拘役或五百元以下罰金。


司法院資訊處製作；財團法人民間司法改革基金會備份。
